【裁判字號】    92,訴,1291
【裁判日期】    921112
【裁判案由】    毒品危害防制條例
【裁判全文】
臺灣高雄地方法院刑事判決                        九十二年度訴字第一二九一號
    公  訴  人  臺灣高雄地方法院檢察署檢察官
    被      告  丙○○
    指定辯護人  本院公設辯護人  乙○○
右被告因違反毒品危害防制條例案件，經檢察官提起公訴（九十二年度偵字第一七九
八號），本院判決如左：
    主      文
丙○○販賣第三級毒品，處有期徒刑伍年，如附表所示第三級毒品Ｋ他命均沒收銷燬
之；又連續轉讓第二級毒品，處有期徒刑柒月；又連續轉讓第三級毒品，處有期徒刑
伍月；應執行有期徒刑伍年捌月，如附表所示第三級毒品Ｋ他命均沒收銷燬之。
被訴連續販賣第二級毒品部分，無罪。
    事      實
一、丙○○基於營利販賣之意圖，於民國（下同）九十二年一月七日晚上十時許，在
    高雄市新興區六合夜市處，向綽號「王大哥」姓名年籍均不詳之男子，以新台幣
    （下同）三萬六千元之代價，販入第三級毒品Ｋ他命（Ｋｅｔａｍｉｎｅ）一批
    後，即欲販賣該等第三級毒品Ｋ他命予不特定之人，自九十二年一月七日起，即
    欲將前開購入之毒品販售予不特定之人，均尚未售出，嗣於九十二年一月九日凌
    晨四時五十分許，在高雄市○○區○○路與復興路口，身上攜帶上開毒品準備販
    賣時，因形跡可疑，經警上前盤查，為警當場在丙○○身上查獲，如附表編號一
    、二、三（即檢驗編號９２０２─３１４、９２０２─３１６、９２０２─３１
    ７，起訴書漏載附表編號三即檢驗編號９２０２─３１７部分）所示之第三級毒
    品Ｋ他命（Ｋｅｔａｍｉｎｅ）。
二、丙○○另基於轉讓第二級毒品ＭＤＭＡ及第三級毒品Ｋ他命之概括犯意，於九十
    一年五、六月間，連續在嘉義市○○路「滾石ＫＴＶ」處，無償轉讓第二級毒品
    ＭＤＭＡ及第三級毒品Ｋ他命，供林進傑施用，並經林進傑於檢察官偵訊中作證
    時和盤托出，始知上情。
三、案經高雄市政府警察局苓雅分局移送臺灣高雄地方法院檢察署檢察官偵查起訴。
    理      由
一、訊據被告丙○○矢口否認前開販賣及轉讓毒品之犯行，辯稱：扣案之毒品Ｋ他命
    係供己施用，且從未無償轉讓毒品予林進傑施用云云。
    惟查：右開販賣Ｋ他命之事實，業據被告於警詢時坦供不諱（警卷第一、二頁）
    ，核與證人即承辦員警張嘉成、譚守良二人於偵訊時所證：被告坦承販賣Ｋ他命
    ，而ＭＤＭＡ部分，則供被告自己施用等情相符（偵卷第三五頁），並有大量Ｋ
    他命扣案可稽，該等Ｋ他命經高雄醫學大學附設中和紀念醫院鑑驗結果，確為Ｋ
    他命無訛，亦有該醫院出具檢驗報告卷附可稽（偵卷第四一頁），又據上開醫院
    之檢驗報告，所扣得之Ｋ他命即使驗後毛重亦高達五０九‧四公克，數量非少，
    遠超過一般施用毒品者之需求，且該等Ｋ他命部分分裝為十多小瓶之包裝，若係
    供己施用，又何須如此包裝，無非零售之便利，故而為此分裝，足見被告確係意
    圖販賣獲利，始購入上開部分經分瓶包裝之大批毒品Ｋ他命，被告供稱：扣案之
    毒品Ｋ他命僅供己施用云云，無非飾卸之詞，自無可採。至辯護人辯稱：被告於
    九十二年一月九日凌晨四時五十分許遭查獲，而在當日上午六時十五分許即行訊
    問，而承辦員警張嘉成於偵訊時證稱，被告於查獲當時走路搖晃，像喝醉酒的樣
    子等詞，則被告被查獲時，應係施用毒品，卻僅隔一個多小時即行訊問，被告是
    否回復正常之精神狀態尚有疑義，且請求勘驗警詢錄音云云。然按「被告在警詢
    之自白如係出於自由意思而非不正之方法，且其自白之陳述與事實相符，縱令司
    法警察（官）對其詢問時未經全程連續錄音或錄影，致詢問程序不無瑕疵，仍難
    謂其於警詢自白之筆錄無證據能力」最高法院九十二年台上字第二八七四號、九
    十二年台上字第三五八七號二判決意旨均著明文，本案之警詢錄音帶因被告另涉
    施用毒品案件（本院九十二年度訴字第一二九一號刑事案件），致該錄音帶附具
    於上開施用毒品乙案之案卷內，復因該案業經確定，錄音已消磁不復留存，而無
    從再行勘驗，惟據上開最高法院判決意旨，僅須自白係出於自由意思，無不正方
    法之介入，且自白之陳述與事實相符，縱無錄音，警詢筆錄亦不得逕予排斥；況
    查：本案中警詢訊問時原有錄音，此據高雄市政府警察局苓雅分局解送人犯報告
    書之所附證據資料一欄中載明確有「偵訊錄音帶乙捲」隨案檢送，且被告亦坦稱
    ：其接受警詢時，確有見及錄音機，且錄音機正在運作中等詞，故本案警詢確有
    錄音，無非該錄音現已消磁而已，是衡諸上開最高法院判決意旨，自不得遽予推
    翻被告警詢中之自白；復就被告於警詢時確實意識清晰一節，亦據證人即承辦警
    員張嘉成、譚守良於偵訊時證述明確（偵卷第三五頁），則辯護人就此所辯，亦
    不可採。另販賣毒品應受重罰，為政府一再明令宣導，被告既為思慮健全之人，
    對此自應有所知悉，從而，其販賣第三級毒品行為，如非其中有利可圖，豈有甘
    受重罰之危險，而販賣該毒品之理，是其就此部分行為有營利之意圖可以認定。
    次查：前開轉讓毒品ＭＤＭＡ及Ｋ他命予林進傑之事實部分，亦據證人林進傑於
    偵訊時結證綦詳（偵卷第三四頁反面），且自被告確曾於上開時、地購進毒品Ｍ
    ＤＭＡ二十七顆（扣案之毒品ＭＤＭＡ亦經高雄醫學大學附設中和紀念醫院鑑驗
    結果，認定其中確有二十七顆係ＭＤＭＡ無誤，有該醫院檢驗報告可按，偵卷第
    四０頁）及大批Ｋ他命粉末，除Ｋ他命部分購入後並意圖出售外，足見被告確有
    足夠資力購買並持有大批毒品屬實，當得佐證被告偶亦有供由友人無償施用之情
    事，況林進傑復係被告自身於偵查中聲請公訴人傳喚之證人，此有被告於偵查中
    所提出之刑事調查證據聲請狀可資證明（偵卷第二九頁），是其所證應符真實。
    綜上事證，被告空言否認犯行，所辯均為卸責之詞，自無足取，證據已明，被告
    前開犯行均堪認定。
二、查被告丙○○僅自承購入上開大批毒品Ｋ他命，然於偵、審中均堅決否認已販出
    該毒品Ｋ他命之行為，且除被告於警詢中之自白外，查無任何其他證據足資證明
    被告確有售出該毒品Ｋ他命之行為，自不得僅憑被告於警詢中自白出售Ｋ他命，
    獲利五千元云云，即遽為被告業已販出毒品Ｋ他命；但只要有營利之目的，則毒
    品之販入或販出，有一於此，犯罪即已完成（參最高法院八十七年台上字第四三
    二五號判決意旨），是本件被告以意圖販賣營利之犯意，購入毒品Ｋ他命，縱使
    尚未售出，仍係犯毒品危害防制條例第四條第三項之販賣第三毒品罪；又被告無
    償供給林進傑施用ＭＤＭＡ及Ｋ他命之行為，係犯毒品危害防制條例第八條第二
    項轉讓第二級毒品罪及同條例第八條第三項轉讓第三級毒品罪。核被告所為數次
    轉讓第二級毒品及轉讓第三級毒品之行為，均時間緊接，所犯罪名基本構成要件
    相同，顯係出於概括之犯意為之，皆屬連續犯，應各依刑法第五十六條之規定以
    一連續轉讓第二級毒品罪及一連續轉讓第三級毒品罪論，並分別加重其刑。被告
    所為上開犯行，犯意各別，行為互殊，應予分論併罰。爰審酌被告丙○○僅購入
    毒品，尚未販出，且所購數量尚非鉅量，又其連續無償轉讓毒品予友人，散播毒
    品，陷人毒癮，以及犯罪後於偵、審中翻異前詞，矢口否認犯行，顯無悔悟之態
    度等一切情狀，分別量處如主文所示之刑，並定其應執行之刑，以示懲儆。查獲
    扣案之如附表所示第三級毒品Ｋ他命，均依毒品危害防制條例第十八條第一項前
    段沒收銷燬之。至查扣之ＭＤＭＡ及內含甲基安非他命之ＭＤＭＡ等毒品，應係
    被告供己施用毒品ＭＤＭＡ犯行所用之毒品，與上開販賣毒品Ｋ他命及九十一年
    五、六月間連續無償轉讓毒品予林進傑等之犯行均無牽涉，自應由公訴人另行處
    理，不得諭知沒收。
三、公訴意旨以被告丙○○有連續販售毒品Ｋ他命予不特定人之連續販賣第三級毒品
    犯行部分；惟查：此部分業據被告於偵查及審理中否認曾販出上開第三級毒品Ｋ
    他命在卷，且除被告於警詢中之自白外，亦查無其他任何積極事證足認被告確有
    連續販出上開毒品Ｋ他命之行為，原應為無罪之諭知，惟公訴意旨認此部份與前
    開購入毒品Ｋ他命之單一販賣行為部分，係連續犯，具有裁判上一罪之關係，爰
    不另為無罪之諭知。
四、公訴意旨另以被告丙○○涉有連續販賣第二級毒品ＭＤＭＡ、甲基安非他命之罪
    嫌云云。惟查：被告丙○○迭於警、偵訊及審理中堅決否認有販賣第二級毒品Ｍ
    ＤＭＡ犯行，辯稱：ＭＤＭＡ係供己施用等語，且被告所辯此節，亦據承辦員警
張嘉成、譚守良二人於偵訊時所證：被告供述ＭＤＭＡ部分，則供被告自己施用
    等情相符（偵卷第三五頁），且核之被告所持有之毒品ＭＤＭＡ中，僅二十七顆
    驗得確係ＭＤＭＡ無訛，又其中一顆ＭＤＭＡ更含有甲基安非他命成分，此均有
    高雄醫學大學附設中和紀念醫院檢驗報告一份可稽（偵卷第四０頁），足見其持
    有ＭＤＭＡ之數量非鉅；復被告堅稱該等毒品係供己施用，亦據臺灣高雄地方法
    院檢察署檢察官就被告施用毒品ＭＤＭＡ犯行部分，聲請觀察勒戒，嗣後處分不
    起訴時，亦均認定本件被告係施用第二級毒品ＭＤＭＡ屬實，此有上開觀察勒戒
    聲請書影本及不起訴處分書列印本各一份在卷足憑（偵卷第三二頁、本院卷第六
    一頁），是認被告所辯該毒品ＭＤＭＡ確僅係供己施用，並非供販賣一節應為真
    實，此外復無任何其他積極證據足認有該販賣第二級毒品ＭＤＭＡ之犯行，就此
    部分自應為無罪之諭知。
據上論斷，應依刑事訴訟法第二百九十九條第一項前段、第三百零一條第一項，毒品
危害防制條例第四條第三項、第八條第二項、第三項、第十八條第一項前段，刑法第
十一條前段、第五十六條、第五十一條第五款，判決如主文。
本案經檢察官甲○○到庭執行職務。
中      華      民      國      九十二      年    十一    月    十二    日
                              臺灣高雄地方法院刑事第三庭
                                  審判長法  官    黃仁松
                                        法  官    陳玉聰
                                        法  官    蔡語珊
右正本證明與原本無異。
如不服本判決，應於判決送達後十日內，向本院提出上訴狀。
                                        書記官  蔡語珊
中      華      民      國      九十二      年    十一    月    十三    日
附錄條文：
毒品危害防制條例第四條第三項：
          製造、運輸、販賣第三級毒品者，處五年以上有期徒刑，得併科新臺幣五
          百萬元以下罰金。
毒品危害防制條例第八條第二、三項：
          轉讓第二級毒品者，處六月以上五年以下有期徒刑，得併科新臺幣七十萬
          元以下罰金。
          轉讓第三級毒品者，處三年以下有期徒刑，得併科新臺幣三十萬元以下罰
          金。
附表：
┌───┬────┬──────────┬────────┐
│編號  │檢驗編號│送驗物品            │檢驗結果  │
├───┼────┼──────────┼────────┤
│一    │0000-000│白色粉末            │Ketamine        │
│      │        │驗後毛重：40.3 公克 │                │
├───┼────┼──────────┼────────┤
│二    │0000-000│白色粉末            │Ketamine        │
│      │        │驗後毛重：419.1公克 │                │
├───┼────┼──────────┼────────┤
│三    │0000-000│粉末                │Ketamine        │
│      │        │驗後毛重：50.0公克  │                │
└───┴────┴──────────┴────────┘


司法院資訊處製作；財團法人民間司法改革基金會備份。
